臺灣高等法院民事裁定
108年度重上字第432號
上  訴  人    祭祀公業高貽椒


法定代理人  高天送  
上列上訴人因與被上訴人高立馨間確認派下權存在事件，對於中
華民國109年3月13日本院第二審判決提起上訴，本院裁定如下：
    主  文
本件訴訟標的價額核定為新臺幣貳佰玖拾萬參仟陸佰柒拾玖元。
上訴人應於本裁定送達後七日內，繳納第三審裁判費新臺幣肆萬
肆仟柒佰壹拾參元，及提出委任律師或具律師資格之關係人為訴
訟代理人之委任書，逾期不補正，即駁回其上訴。
    理  由
一、按提起第三審上訴，應依民事訴訟法第77條之16第1項規定
    繳納裁判費，此為法定必須具備之程式。又對於第二審判決
    上訴，上訴人應委任律師為訴訟代理人。但上訴人或其法定
    代理人具有律師資格者，不在此限；上訴人之配偶、三親等
    內之血親、二親等內之姻親，或上訴人為法人、中央或地方
    機關時，其所屬專任人員具有律師資格並經法院認為適當者
    ，亦得為第三審訴訟代理人；第1項但書及第2項情形，應於
    提起上訴或委任時釋明之；上訴人未依第1項、第2項規定委
    任訴訟代理人，或雖依第2項委任，法院認為不適當者，第
    二審法院應定期先命補正；逾期未補正亦未依第466條之2為
    聲請者，第二審法院應以上訴不合法裁定駁回之，同法第46
    6條之1定有明文。
二、次按確認派下權存在與否事件，為財產權訴訟，其訴訟標的
    價額之核定，應依祭祀公業之總財產價額中訟爭派下權所占
    之比例，計算其價額。故訴請確認自己派下權存在之訴，其
    訴訟標的係原告主張自己對於祭祀公業之權利，故其訴訟標
    的價額即應依其主張祭祀公業之總財產價額中自己在訟爭派
    下權所占之比例，計算其價額（最高法院107年度台抗字第6
    45號裁定參照）。查上訴人對於本院第二審判決提起上訴，
    核其訴訟標的價額為新臺幣（下同）290萬3679元（以被上
    訴人起訴時就上訴人總財產價額中訟爭派下權所佔之比例為
    準，即10億4532萬4368元X1/360=290萬3679元 ，元以下四
    捨五入)，此為兩造所不爭執(見本院卷㈡第439頁)，應徵第 
    三審裁判費4萬4713元，未據繳納，亦未委任律師或具律師
    資格之關係人為訴訟代理人，茲限上訴人於收受本裁定正本
    7日內補正上開事項，如逾期未補正，即駁回其上訴。
三、爰裁定如主文。
中　　華　　民　　國　　109 　年　　6 　　月　　 3　　日
                  民事第二十一庭
                        審判長法  官  翁昭蓉
                              法  官  劉又菁
                              法  官  鍾素鳳
正本係照原本作成。
核定訴訟標的價額部分，如不服裁定得於收受送達後10日內向本
院提出抗告狀，並繳納抗告費新臺幣壹千元。命補繳裁判費部分
不得抗告。
中　　華　　民　　國　　109 　年　　6 　　月　　3 　　日

                              書記官  常淑慧